【裁判字號】    99,上訴,1947
【裁判日期】    991230
【裁判案由】    毒品危害防制條例
【裁判全文】
臺灣高等法院高雄分院刑事判決        99年度上訴字第1947號
上  訴  人
即  被  告  王正任
上列上訴人因違反毒品危害防制條例案件，不服臺灣高雄地方法
院99年度審訴字第3464號中華民國99年10月27日第一審判決（起
訴案號：臺灣高雄地方法院檢察署99年度毒偵字第26060 號），
提起上訴，本院判決如下：
     主  文
上訴駁回。
     理  由
一、按上訴書狀應敘述具體理由；又第二審法院認為上訴書狀未
    敘述理由或上訴有刑事訴訟法第362 條前段之情形者，應以
    判決駁回之，同法第361 條第2 項、第367 條前段定有明文
    。
二、經查，上訴人即被告王正任雖於上訴期間屆滿（即99年11月
    12日）前提出上訴書狀，復於99年11月23日提出上訴理由狀
    ，然上訴理由狀僅泛指其於警詢中已供出毒品之上游係賴忠
    義，並供出楠梓租屋處鑰匙，原判決未依法減輕刑度，顯有
    未當，應從輕量刑等語。惟查本件被告為警查獲後，於99年
    6 月30日下午2 時45分起製作之警詢筆錄中固指出海洛因係
    向綽號「阿二」之賴忠義購買（見警卷第4 頁），惟經原審
    向承辦員警尤啟明查詢結果，尤啟明稱：警方在王正任住處
    執行搜索時扣到1 把鑰匙，王正任堅不吐露為何處的鑰匙，
    而係查獲之洪嘉聰告知我們該鑰匙係楠梓地區一棟大樓的鑰
    匙，並帶同警方前往。經警派員在該棟大樓附近埋伏，於99
    年6 月30日凌晨2 時40分查獲正要前往該棟大樓移除毒品的
    賴忠義，警方才知道該棟大樓原係毒品之出貨站，因而認賴
    忠義涉嫌販賣毒品當場逮捕。王正任係在99年6 月30日下午
    2 時製作第2 次筆錄時始供出毒品來源為賴忠義，斯時警方
    已查獲賴忠義，故賴忠義之查獲並非因王正任供出等語，有
    原審公務電話紀錄1 紙附卷可據。從而，本件難認有何被告
    「供出毒品來源，因而查獲」之事實，自無從依據上開規定
    ，減輕其刑等情，業據原判決於理由欄論述明確。被告上訴
    意旨，上開指摘尚屬無據。此外，上訴意旨，並未具體敘述
    原審判決有何違背法令之處，其上訴即不合法律上之程式。
    再上訴不合法律上之程式之情形，依刑事訴訟法第367 條但
    書規定：「但其情形可以補正而未經原審法院命其補正者，
    審判長應定期先命補正。」，係指上訴書狀未敘述理由，原
    審未命補提理由書狀之情形。換言之，應認僅於被告上訴未
    敘述理由時，原審法院可命其補正，而未經原審法院命其補
    正，第二審法院審判長始應定期間先命補正，苟被告提起上
    訴時，上訴書狀已載理由者，即不適用。茲上訴書狀敘述之
    上訴理由是否具體，既非原審法院可命補正之事項，即毋庸
    先命補正。從而，上訴人即被告王正任之上訴理由書狀未敘
    述具體理由，且於上訴期間屆滿後之20日內（即99年12月2
    日以前），亦未補提上訴具體理由，依上開規定，顯屬違背
    法律上之程式，應由本院依同法第367 條前段、第372 條不
    經言詞辯論判決如主文。
中    華    民    國    99    年    12    月    30    日
                  刑事第七庭    審判長法  官  莊飛宗
                                      法  官  蔡廣昇
                                      法  官  謝宏宗
以上正本證明與原本無異。
施用第一級毒品部分如不服本判決應於收受本判決後10日內向本
院提出上訴書狀，其未敘述上訴理由者，並得於提起上訴後10日
內向本院補提理由書狀（均須按他造當事人之人數附繕本）「切
勿逕送上級法院」。
其他部分不得上訴。
中    華    民    國    100   年    1     月    3     日
                                      書記官  蘇恒仁

司法院資訊處製作；財團法人民間司法改革基金會備份。
